【裁判字號】    92,竹小,151
【裁判日期】    920620
【裁判案由】    給付信用卡消費款
【裁判全文】
臺灣新竹地方法院簡易庭小額民事判決  九十二年度竹小字第一五一號
    原      告  台新國際商業銀行股份有限公司
    法定代理人  乙○○
    送達代收人  甲○○
    被      告  丙○○
右當事人間請求返還消費借貸款事件，本院判決如左：
    主      文
被告應給付原告新臺幣柒萬壹仟肆佰玖拾伍元。
訴訟費用新台幣玖佰壹拾陸元由被告負擔。
本判決第一項得假執行。
    事實及理由
一、原告訴之聲明：如主文第一項所示。
二、事實摘要：
（一）原告主張被告於民國八十八年一月二十日向原告申請信用卡使用，依約被告得
      記帳消費，但應於消費後向原告清償，於各記帳消費所約定之繳款截止日前向
      原告清償。惟被告自發卡日起至九十二年一月二十日結帳日止，帳款尚有七萬
      一千四百九十五元未按期給付，經聲請人屢次追討均未獲置理。爰依消費借貸
      款關係，訴請被告給付如訴之聲明所示之金額等情。
（二）被告則以目前因車禍受傷無法工作，經濟上有重大困難，請求在回復工作能力
      前暫緩清償等語。
三、法院之判斷：
  （一）按當事人得以合意定第一審管轄法院，民事訴訟法第二十四條第一項前段固
        定有明文；惟小額事件當事人之一造為法人或商人者，於其預定用於同類契
        約之條款，約定債務履行地或以合意定第一審管轄法院時，不適用民事訴訟
        法第十二條或第二十四條之規定，此觀同法第四百三十六條之九前段規定自
        明。查本件依據兩造簽訂之信用卡申請書記載之條款，雖約定有關被告不履
        行信用卡約定條款致涉訟者，雙方合意以台灣台北地方法院、台灣台中地方
        法院、台灣高雄地方法院為第一審管轄法院，惟查原告係法人，且係以預定
        用於同類信用卡契約之條款為上開合意管轄之約定，而本件又係小額訴訟事
        件，參諸上開說明，自不適用民事訴訟法第二十四條合意管轄之約定。而被
        告之住所地係在，為本院轄區，是本院對本件訴訟自有管轄權，合先敘明。
  （二）原告主張之上開事實，業據其提出與所述相符之信用卡申請書、約定條款、
         客戶帳務查詢表為證，而被告到庭亦未爭執，僅抗辯無經濟能力償還債務
         等語，自堪信原告之主張為真實。從而，原告主張依兩造約定條款，訴請
         被告給付如主文第一項所示之消費款，洵屬有據，應予准許。
  （三）本件係小額訴訟程序為被告敗訴之判決，就被告敗訴部分，爰依職權宣告假
        執行。
四、據上論結，原告之訴為有理由，依民事訴訟法第四百三十六條之二十三、第四百
    三十六條第二項、第七十八條、第四百三十六條之十九條第一項、第四百三十六
    條之二十，判決如主文。
中      華      民      國    九十二    年      六      月     二十     日
                                  臺灣新竹地方法院新竹簡易庭
~B法      官  黃珮禎
右為正本係照原本作成。
如對本判決上訴，須於判決送達後廿日內向本院提出上訴（須按他造當事人之人數附
繕本）。
~B書  記  官  彭連喜
中      華      民      國    九十二    年      六      月     二十四   日


司法院資訊處製作；財團法人民間司法改革基金會備份。
